臺灣臺南地方法院刑事判決
           109年度金訴字第328號
公  訴  人  臺灣臺南地方檢察署檢察官
被      告  黃文輝


上列被告因洗錢防制法等案件，經檢察官提起公訴（109年度偵
字第18480號），本院依簡式審判程序判決如下：
    主  文
黃文輝幫助犯洗錢防制法第十四條第一項之洗錢罪，處有期徒刑
貳月，併科罰金新臺幣伍仟元，罰金如易服勞役，以新臺幣壹仟
元折算壹日。
    事實及理由
一、本件犯罪事實、證據均引用起訴書之記載（如附件）。
二、本件係經被告黃文輝有罪之陳述，而經本院裁定以簡式審判
    程序加以審理，依據刑事訴訟法第二百七十三條之二規定排
    除嚴格證據調查；並依同法第三百十條之二之準用第四百五
    十四條之規定製作略式判決書，先予敘明。
三、核被告所為，係犯刑法第三十條第一項前段、洗錢防制法第
    十四條第一項之幫助隱匿詐欺犯罪所得洗錢罪及刑法第三十
    條第一項前段、第三百三十九條之幫助詐欺取財罪（檢察官
    當庭更正為幫助洗錢罪）。又被告係幫助犯，應依刑法第三
    十條第二項規定，按正犯之刑減輕之。又被告所犯幫助洗錢
    、幫助詐欺取財等罪之構成要件部分重疊，依一般社會通念
    ，認應評價為一罪方符合刑罰公平原則，屬一行為觸犯數罪
    名之想像競合犯，應依刑法第五十五條從一重以幫助犯隱匿
    詐欺犯罪所得洗錢罪。再被告於偵查及本院審理中均自白洗
    錢犯行，應依洗錢防制法第十六條第二項規定減輕其刑，並
    依法遞減之。爰審酌被告任意將其所有之金融機關帳戶提供
    予他人使用，助長詐欺犯罪，並造成查緝詐欺取財犯罪 益
    增困難、告訴人之損害、尚未達成民事和解，兼衡被告無前
    科、犯後坦承犯行之態度及自述學經歷、生活狀況等一切情
    狀，量處如主文所示之刑，罰金部分並諭知易服勞役之折算
    標準。
據上論斷，依刑事訴訟法第二百九十九條第一項前段、第二百七
十三條之一第一項、第二百八十四條之一、第三百十條之二，洗
錢防制法第十四條第一項、第十六條第二項，刑法第十一條前段
、第三十條、第三百三十九條第一項、第五十五條、第四十二條
第三項前段，刑法施行法第一條之一，判決如主文。
本案經檢察官林朝文提起公訴，檢察官謝欣如到庭執行職務。
中　　華　　民　　國　　110 　年　　1 　　月　　27　　日
　　　　　　　　　刑事第九庭    法　官　鍾邦久
以上正本證明與原本無異。
如不服本判決應於收受本判後20日內向本院提出上訴書狀，並應
敘述具體理由。其未敘述上訴理由者，應於上訴期間屆滿後20日
內向本院補提理由書狀（均須按他造當事人之人數附繕本）「切
勿逕送上級法院」。
  　　　　　　　　　　　　　　　書記官　黃憶筑
中　　華　　民　　國　　110 　年　　1 　　月　　27　　日
附錄本案論罪科刑法條全文：
中華民國刑法第339條：
（普通詐欺罪）
意圖為自己或第三人不法之所有，以詐術使人將本人或第三人之
物交付者，處 5 年以下有期徒刑、拘役或科或併科 50 萬元以
下罰金。
以前項方法得財產上不法之利益或使第三人得之者，亦同。
前二項之未遂犯罰之。
洗錢防制法第2條：
本法所稱洗錢，指下列行為：
一、意圖掩飾或隱匿特定犯罪所得來源，或使他人逃避刑事追訴
    ，而移轉或變更特定犯罪所得。
二、掩飾或隱匿特定犯罪所得之本質、來源、去向、所在、所有
    權、處分權或其他權益者。
三、收受、持有或使用他人之特定犯罪所得。
洗錢防制法第3條：
本法所稱特定犯罪，指下列各款之罪：
一、最輕本刑為 6 月以上有期徒刑以上之刑之罪。
二、刑法第 121 條第 1 項、第 123 條、第 201 條之 1 第 2
    項、第 268 條、第 339 條、第 339 條之 3、第 342 條、
    第 344 條、第 349 條之罪。
三、懲治走私條例第 2 條第 1 項、第 3 條第 1 項之罪。
四、破產法第 154 條、第 155 條之罪。
五、商標法第 95 條、第 96 條之罪。
六、廢棄物清理法第 45 條第 1 項後段、第 47 條之罪。
七、稅捐稽徵法第 41 條、第 42 條及第 43 條第 1 項、第 2
    項之罪。
八、政府採購法第 87 條第 3 項、第 5 項、第 6 項、第 89
    條、第 91 條第 1 項、第 3 項之罪。
九、電子支付機構管理條例第 44 條第 2 項、第 3 項、第 45
    條之罪。
十、證券交易法第 172 條第 1 項、第 2 項之罪。
十一、期貨交易法第 113 條第 1 項、第 2 項之罪。
十二、資恐防制法第 8 條、第 9 條之罪。
十三、本法第 14 條之罪。
洗錢防制法第14條：
有第二條各款所列洗錢行為者，處 7 年以下有期徒刑，併科新
臺幣 5 百萬元以下罰金。
前項之未遂犯罰之。
前二項情形，不得科以超過其特定犯罪所定最重本刑之刑。
附件：
臺灣臺南地方檢察署檢察官起訴書
                                    109年度偵字第18480號
　　被　　　告　黃文輝　

上列被告因詐欺等案件，已經偵查終結，認應提起公訴，茲將犯
罪事實及證據並所犯法條分敘如下：
　　　　犯罪事實
一、黃文輝已預見將金融帳戶交予他人使用，可能作為掩飾或隱
    匿他人實施詐欺犯罪所得財物之用，竟基於幫助詐欺取財及
    掩飾特定犯罪所得之去向之不確定故意，以每月租金新臺幣
    （下同）3萬元之代價，於民國109年6月19日前某日，將其
    所申辦之合作金庫商業銀行南興分行（下稱合庫銀行）帳號00
    00000000000號帳戶之存摺、提款卡，寄交予詐騙集團成員
    所指定之人收受，而將金融帳戶提供該人所屬詐欺集團使用
    ，以此方式幫助該不詳人士所組成之詐欺集團詐欺取財並掩
    飾其等因詐欺犯罪所得財物之去向。嗣該詐欺集團成員取得
    上開帳戶後，基於意圖為自己不法所有之犯意聯絡，於109年6
    月19日上午9時37分許，佯裝為詹益祥之朋友並急需借款，
    致詹益祥陷於錯誤，於109年6月19日，匯款5萬元至黃文輝
    上開合庫銀行帳戶內，而掩飾詐欺犯罪所得之去向。嗣詹益
    祥察覺有異，始知受騙，遂報警處理查悉上情。
二、案經詹益祥訴由臺南市政府警察局新化分局報告臺灣桃園地
    方檢察署陳請臺灣高等檢察署檢察長核轉本署偵辦。
　　　　證據並所犯法條
一、證據清單及待證事實：
編號 證據名稱 待證事實 1 被告黃文輝之供述 上開合庫銀行帳戶係被告申辦，並以每月3萬元代價，交付該帳戶之存摺、提款卡、密碼予他人使用之事實。 2 證人即告訴人詹益祥之指證 告訴人遭詐騙匯款之事實。 3 匯款單據 告訴人於109年6月19日，匯款5萬元至上開合庫銀行帳戶之事實。 4 上開合庫銀行帳戶開戶資料及交易明細 該帳戶係被告申辦，且告訴人於109年6月19日，匯款5萬元至上開合庫銀行帳戶等事實。 
二、核被告所為，係犯刑法第30條第1項前段、同法第339條第1 
    項之幫助詐欺取財罪嫌及違反洗錢防制法第2條第2款、同法
     第3條第2款規定，應依同法第14條第1項洗錢罪嫌論處。被
     告以一行為，觸犯上開罪嫌，為想像競合犯，請依刑法第5
    5 條規定，從較重之洗錢罪嫌處斷。
三、依刑事訴訟法第251條第1項提起公訴。
　　此　致
臺灣臺南地方法院
中　　華　　民　　國　 109　　年　　12　　月　　7 　　日
                              檢察官  林  朝  文
本件正本證明與原本無異
中　　華　　民　　國　 109　　年　　12　　月　　10　　日
                              書記官  張  來  欣